【裁判字號】    99,台上,193
【裁判日期】    990114
【裁判案由】    違反毒品危害防制條例
【裁判全文】
最高法院刑事判決              九十九年度台上字第一九三號
上  訴  人  甲○○
上列上訴人因毒品危害防制條例案件，不服台灣高等法院台南分
院中華民國九十八年十一月十二日第二審更審判決（九十八年度
上更(一)字第二三二號，起訴案號：台灣台南地方法院檢察署九十
七年度毒偵字第三０九六號），提起上訴，本院判決如下：
    主  文
上訴駁回。
    理  由
按刑事訴訟法第三百七十七條規定：上訴於第三審法院，非以判
決違背法令為理由，不得為之。是提起第三審上訴，應以原判決
違背法令為理由，係屬法定要件，如果上訴理由書狀並未依據卷
內訴訟資料，具體指摘原判決不適用何種法則或如何適用不當，
或所指摘原判決違法情事，顯與法律規定得為第三審上訴理由之
違法情形，不相適合時，均應認其上訴為違背法律上之程式，予
以駁回。本件原審經審理結果，認為上訴人甲○○施用第一級毒
品海洛因之犯行罪證明確，因認第一審論上訴人以施用第一級毒
品罪，累犯，處有期徒刑一年，及為相關沒收諭知之判決，為無
不合，予以維持，駁回上訴人在第二審之上訴。已詳敘調查、取
捨證據之結果及憑以認定犯罪事實之心證理由。並就上訴人所辯
各節認非可採，詳加指駁。從形式上觀察，原判決並無足以影響
判決結果之違法情形存在。上訴意旨略以：(一)、扣案海洛因被搜
出時間，並非如搜索票所載之民國九十七年十一月十八日，而係
隔日才從上訴人所駕自用小客車搜出；海洛因被搜到地點是在台
南市○○路六五０號（台南市警察局第五分局）旁，並非如原判
決所載之上訴人位於台南市○區○○路二段五二七巷十七號七樓
之三住所。原判決認定有誤。(二)、伊雖有施用海洛因，但並非現
行犯，執法人員不可以違法手段，侵犯人權。證人即執行拘提警
員石博文於原審所證述內容，與事實有出入，伊不知有拘票之存
在，亦未曾在拘票上簽名，卷附拘票上何以會有伊簽名及捺指印
？卷附拘票影本係黑色，捺指印亦應黑色始合理，不應捺指印為
紅色，是否警員利用九十八年三月二日借提時，於台灣台南地方
法院檢察署拘留室拿給伊所簽？法院加以比對即可查明。原判決
僅憑警員證述，即認拘提程序合法，自有判決理由不備或矛盾之
違法。(三)、檢察官職司犯罪偵查，竟同時負責拘票之核發，形同
球員兼裁判，有違憲法第八條正當法律程序云云。惟按：(一)、本
件扣案海洛因等物，係因上訴人同意搜索，而由台南市警察局第
五分局警員於九十七年十一月十八日，在停放於台南市○○路六
五０號（台南市警察局第五分局）旁之上訴人所駕駛3721－UV自
用小客車上查獲等情，有搜索、扣押筆錄及扣押物品目錄表在卷
可憑（見警卷第十二至十四頁）。警員經上訴人同意執行搜索，
扣得上揭海洛因等物，自得採為上訴人犯罪之證據。上訴意旨仍
執以指摘，自非合法上訴理由。又雖原判決將上揭海洛因搜獲地
點誤載為台南市○區○○路二段五二七巷十七號七樓之三，然原
判決此部分之瑕疵，顯然不足以動搖其判決之結果，參諸刑事訴
訟法第三百八十條之規定，仍不得資為提起第三審上訴之合法理
由。(二)、拘提被告，應用拘票；拘票，於偵查中由檢察官簽名，
此觀諸刑事訴訟法第七十一條第四項、第七十七條規定自明。經
查警員係於九十七年十一月十八日十九時四十分，在台南巿安平
區○○○路與健康路口，持檢察官所簽發之拘票拘提上訴人；且
經上訴人在拘票上簽名及按指印領收，有拘票及執行拘提報告一
份在卷可憑（見警卷第二五至二六頁）。上揭拘票固為影印本，
然已經上訴人捺指印，此與卷內同日所製作之搜索、扣押筆錄、
扣押物品目錄表及調查筆錄；甚或翌（十九）日所製作調查筆錄
、指認犯罪嫌疑人紀錄表（見警卷），製作方式均屬相同。本件
警員執行拘提程序，並無違法。上訴意旨仍就此重為爭執，尚不
足據以辨認原判決已具備違背法令之形式，自非適法之第三審上
訴理由。其上訴違背法律上之程式，應予駁回。
據上論結，應依刑事訴訟法第三百九十五條前段，判決如主文。
中    華    民    國  九十九  年    一    月   十四   日
                      最高法院刑事第九庭
                          審判長法官  邵  燕  玲
                                法官  李  伯  道
                                法官  孫  增  同
                                法官  李  英  勇
                                法官  施  俊  堯
      本件正本證明與原本無異
                                      書  記  官
中    華    民    國  九十九  年    一    月  二十一  日
                                                      K

司法院資訊處製作；財團法人民間司法改革基金會備份。
